臺灣苗栗地方法院民事小額判決　　　　　96年度苗小字第59號
原　　　告　兆豐產物保險股份有限公司（原名：中國產物保險
　　　　　　股份有限公司）
法定代理人　甲○○
訴訟代理人　乙○○
被　　　告　丙○○　　原住苗栗.
上列當事人間請求侵權行為損害賠償事件，本院於民國96年4 月
17日言詞辯論終結，判決如下：
    主  文
被告應給付原告新臺幣貳萬捌仟零壹拾元，及自民國九十六年三
月二十三日起至清償日止，按週年利率百分之五計算之利息。
原告其餘之訴駁回。
訴訟費用新臺幣壹仟貳佰壹拾元由被告負擔四分之三，餘由原告
負擔。
本判決原告勝訴部分得假執行。
    事實及理由
一、被告經合法通知，未於言詞辯論期日到場，核無民事訴訟法
    第386 條各款所列情形，爰依原告之聲請，由其一造辯論而
    為判決。
二、原告起訴主張：被告於民國94年12月29日7 時35分許，駕駛
    車牌號碼：CJ－5550號自小客車，沿苗栗縣後龍鎮○○路由
    北往南方向行駛，行經光華路與成功路交叉路口時，因闖紅
    燈，不慎與訴外人彭國全駕駛、沿成功路由西往東方向行駛
    之車牌號碼：9392－HM號自小客車（下稱系爭自小客車）發
    生擦撞，上開交通事故經苗栗縣警察局竹南分局後龍分駐所
    員警處理在案。嗣彭國全將原告承保之系爭自小客車送往汽
    車修理廠修復，支出零件費用新臺幣（下同）14,450元、工
    資費用22,257元，合計36,707元，原告已依保險契約全數賠
    付彭國全，自得依保險法第53條第1 項規定、侵權行為之法
    律關係代位向被告求償。並聲明：被告應給付原告36,707元
    ，及自起訴狀繕本送達被告之翌日起至清償日止，按週年利
    率百分之5 計算之利息。
三、被告未於言詞辯論期日到場，亦未提出書狀作何聲明或陳述
    。
四、原告主張之事實，業據其提出保險查核單、行車執照、車輛
    受損照片、估價單、發票、賠款滿意書等件為證（見卷第5
    至12頁），並有本院依職權向苗栗縣警察局竹南分局調取上
    開事故之交通事故調查報告表、談話紀錄表、肇事現場照片
    可稽（見卷第25至31頁），又徵諸上開談話紀錄表，彭國全
    於事故發生後即向警表示本件係因被告闖紅燈所致，且自車
    輛受損照片觀之，系爭自小客車受損部位為左後方，被告所
    駕駛之車牌號碼：CJ－5550號自小客車受損部位為左前方，
    是被告行經光華路與成功路交叉路口時確有闖紅燈乙節應堪
    認定，而被告受合法通知，未以書狀或於言詞辯論期日到場
    爭執，本院審酌上開證據，堪認原告前揭主張為真實。
五、按因故意或過失，不法侵害他人之權利者，負損害賠償責任
    ；汽車、機車或其他非依軌道行駛之動力車輛，在使用中加
    損害於他人者，駕駛人應賠償因此所生之損害，民法第184
    條第1 項前段、第191 條之2 前段分別定有明文。又按汽車
    行駛至交岔路口，其行進、轉彎，應遵守燈光號誌，道路交
    通安全規則第102 條第1 項第1 款規定甚明。本件被告於上
    揭時、地駕駛車牌號碼：CJ－5550號自小客車，竟未遵守前
    開規定，於行經光華路與成功路交叉路口時闖紅燈，不慎撞
    及行經該處之系爭自小客車，致系爭自小客車受損，是被告
    對本件事故之發生為有過失，且須負完全之肇事責任，應可
    認定，依前開規定，被告自應就系爭自小客車所受損害負賠
    償責任。
六、再按不法毀損他人之物者，被害人得請求賠償其物因毀損所
    減少之價額，民法第196 條定有明文。復按物被毀損時，被
    害人除得依民法第196 條請求賠償外，並不排除民法第213
    條至第215 條之適用。依民法第196 條請求賠償物被毀損所
    減少之價額，得以修復費用為估定之標準，惟修理材料以新
    品換舊品應予折舊（最高法院77年第9 次民事庭會議決議參
    照）。系爭自小客車因車禍受損所支出之車損修理費用中，
    零件費用為14,450元，又該自小客車係於93年1 月15日領照
    使用，有行車執照影本在卷可憑（見卷第6 頁），迄車禍時
    即94年12月29日止，實際使用日數為1 年11月14日，依上揭
    說明，以新品換舊品而更換之零件，即應予折舊，而依行政
    院（79）財字第0670號、台（45）財字第4180號令所頒之「
    固定資產耐用年數表」及「固定資產折舊率表」之規定，系
    爭自小客車之耐用年限為5 年，再依財政部（58）如財稅發
    字第1083號發布之固定資產折舊採定率遞減法之計算方法，
    其每年應折舊千分之369 ，又參酌「營利事業所得稅結算申
    報查核準則」第95條第8 項規定，固定資產折舊採用定率遞
    減法，以1 年為計算單位，其使用期間未滿1 年者，按實際
    使用月數相當於全年之比例計算之，不滿1 月者，以月計，
    是上開零件費用14,450元，其折舊金額為8,697 元（第1 年
    折舊：14,450×0.369 ≒5,332 【元以下4 捨5 入，下同】
    。第2 年折舊：【14,450－5,332 】×0.369 ≒3,365 。5,
    332 ＋3,365 ＝8,697） 應予扣除，故被害人彭國全得向被
    告主張系爭自小客車之修復費用零件部分為5,753 元（14,4
    50－8,697 ＝5,753） ，另工資費用為22,257元，合計為28
    ,010元。
七、另按被保險人因保險人應負保險責任之損失發生，而對於第
    三人有損失賠償請求權者，保險人得於給付賠償金額後，代
    位行使被保險人對於第三人之請求權；但其所請求之數額，
    以不逾賠償金額為限，保險法第53條第1 項定有明文。原告
    既已為36,707元之保險給付，參諸上開規定，在此範圍內被
    害人彭國全對被告28,010元之侵權行為損害賠償請求權即法
    定移轉於原告。從而，原告基於侵權行為之法律關係，請求
    被告應給付原告28,010元，及自起訴狀繕本送達被告之翌日
    即96年3 月23日起至清償日止，按週年利率百分之5 計算之
    法定遲延利息，為有理由，應予准許，逾此部分之請求，則
    屬無據，應予駁回。
八、本件係訴訟標的金額在100,000 元以下之民事小額訴訟，是
    本院為被告敗訴判決部分，自應依民事訴訟法第436 條之20
    規定，依職權宣告假執行。
九、據上論結，本件原告之訴為一部有理由，一部無理由，依民
    事訴訟法第436 條之23、第436 條第2 項、第385 條第1 項
    前段、第79條、第436 條之20，判決如主文。
中　　華　　民　　國　　96　　年　　 4　　月　　27　　日
                  苗栗簡易庭法  官　張 文 毓
以上正本係照原本作成。
如不服本判決，應於判決送達後20日內，以判決違背法令為理由
，向本院提出上訴狀並表明上訴理由，及須按他造當事人之人數
附繕本。上訴理由應表明：
  一、原判決所違背之法令及其具體內容。
  二、依訴訟資料可認為原判決有違背法令之具體事實。
如未表明上訴理由者，應於上訴後20日內向本院提出上訴理由。
當事人如對本件訴訟內容有所疑義，得聲請閱卷。
                            書記官  黎 東 成
中　　華　　民　　國　　96　　年　　4 　　月　　27　　日
